【裁判字號】    89,訴,108
【裁判日期】    891006
【裁判案由】    違反毒品危害防制條例
【裁判全文】
臺灣新竹地方法院刑事判決                        八十九年度訴字第一八號
    公  訴  人  臺灣新竹地方法院檢察署檢察官
    被      告  甲○○
    指定辯護人  本院公設辯護人  林建和
右列被告因違反毒品危害防制條例案件，經檢察官提起公訴（八十八年度偵字第七八
五０號），本院判決如左：
    主  文
甲○○連續販賣第二級毒品，累犯，處有期徒刑捌年，褫奪公權伍年。
扣案之第二級毒品安非他命伍小包（毛重共點玖柒公克，淨重共貳點玖貳公克），
沒收銷燬之。
    理  由
甲○○有三次違反麻醉藥品管理條例前科紀錄，並於八十六年間因違反麻醉藥品管理
條例案件，經臺灣高等法院判處有期徒刑七月確定，甫於八十七年八月十九日執行完
畢，猶不知悔改，竟意圖牟取不法利益，乃基於販賣第二級毒品安非他命之概括犯意
，自民國八十七年八月間（起書載為自八十八年八月間起）起，連續在新竹市○區○○路二段三二五巷五號其住處及新竹市○○路「笑傲江湖ＫＴＶ」、新竹市○○路「
獅子王電動玩具店」內等處，先後八次以新臺幣（下同）二千元、三千元及五千元不
等之金額販賣第二級毒品安非他命給丁○○施用。嗣於八十八年十月二十八日晚上七
時五十分許，在新竹市○○路○段三五六巷九號，丁○○因施用第二級毒品安非他命
為警查獲，乃供出第二級毒品安非他命來源係向甲○○購買，旋即表示願配合警方誘
捕甲○○，隨即向警員借用行動電話，而於當日晚上八時二十七分撥打000000
0000號甲○○所使用行動電話，並向甲○○虛偽表示欲購買三千元之第二級毒品
安非他命等語，旋甲○○因不知上情即予以應允，乃與丁○○約定由丁○○前往新竹
市○區○○路二段三二五巷五號其住處交易。嗣甲○○在其住處久等丁○○不至，甫
於同日晚上十時三十分許，正攜帶販入欲賣給丁○○之第二級毒品安非搭命五小包（
合計毛重三．九七公克，淨重二．九二公克）外出，隨即為埋伏之警員查獲，並扣得
其持有之第二級毒品安非他命五包（合計毛重三．九七公克，淨重二．九二公克），
然此次乃因丁○○本即無購買第二級毒品安非他命之真意，雙方跟本無法達成合意，
致其無法得逞。案經新竹市警察局第三分局報告臺灣新竹地方法院檢察署檢察官偵查
起訴。
    理  由
一、訊據被告甲○○固不否認前揭0000000000號行動電話門號為其所租用
    ，並於有前揭時、地接獲證人丁○○之電話，且於當日晚上十時三十分許，正攜
    帶第二級毒品安非他命五小包欲外出時，即為埋伏之警員查獲等情，惟矢口否認
    有販賣第二級毒品安非他命犯行，辯稱：伊與丁○○有過節，因伊曾搶了丁○○
    之女友，且丁○○曾於八十八年八月間因修車向伊借二千元，當天晚上丁○○打
    電給伊是說要拿二千元來還伊云云。然查：
（一）右揭事實業據證人丁○○迭於警訊、偵查及本院調查時證述綦詳，核與證人即
      警員丙○○證述之情節大致相符。參以本案係因證人丁○○在自己之家中施用
      第二級毒品為警查獲，乃經其母乙○○勸諭供出毒品來源，而證人丁○○亦亟
      思斷覺毒癮，始供出毒品之來源，並自願配合警方誘捕被告，此業據證人丁○○、陳東陽、乙○○前後一致證述屬實，並有被告使用之000000000
      0號行動電話門號通聯紀錄在卷足稽，足見證人丁○○之指證，應堪採信。
（二）第查，證人丁○○就誘捕被告之過程，於電話中表示購買毒品之金額究係若干
      ，雖於警訊、偵查及本院調查時先後陳稱係三千元、二千元及五千元，而有前
      後證述不一之情事。然觀諸被告並不否認丁○○於電話中確曾提及有關金額之
      事，故丁○○於電話中確曾表示購買毒品之金額無訛。至證人丁○○之所以前
      後陳稱係三千元、二千元及五千元等語，顯應係之前購買之金額不等，而事後
      有所混淆之故，而應以其警訊時證述誘捕當次欲購買之金額為三千元為可採，
      尚不得依此即率認其所為之證述有何不實。
（三）又證人丁○○係自八十七年八月間起，即連續在新竹市○區○○路二段三二五
      巷五號其住處及新竹市○○路「笑傲江湖ＫＴＶ」、新竹市○○路「獅子王電
      動玩具店」內等處，先後八次以二千元、三千元及五千元不等之金額向被告購
      買第二級毒品安非他命，亦據證人丁○○於本院調查時證述明確。參以證人丁○○與被告並無何仇隙、過節，此為被告於警訊及偵查中供述屬實，故證人丁○○應無設詞誣陷之理；且證人丁○○又係在無預警下突因施用毒品被查獲，
      並經其母勸諭而供出毒品來源，且坦承向被告購買毒品之經過，足見其所為證
      述，應具有相當之可信性，自足採為對被告不利之認定。
（四）再者，本案警方誘捕後現場查獲被告之經過，雖證人即警員丙○○之證述與證
      人丁○○告知警方關於如何誘捕被告之經過，乃有部分出入，然此係因事隔過
      久，致證人即警員丙○○之記憶有所失出，此亦據證人即警員丙○○證述明確
      。參以警員丙○○既曾參與誘捕被告，然嗣後就被告住處鐵門之型態亦有錯誤
      之證述，足見其證稱本案係因事隔過久，而對當時證人丁○○陳述如何與被告
      交易之情節已記憶不清等情，應尚與一般之情形無違，堪予採信。因此，縱使
      證人丙○○此部分之證述與證人丁○○之證述不合，亦不足以否定證人丁○○
      證述內容之真實性。
（五）況被告於檢察官偵訊時亦曾先後供稱：「（丁○○有向你買安非他命？）昨下
      午九時（按應係晚上八十二十七分）打來的，問我有否，我說無，就未理他了
      」（參八十八年十月二十九日檢察官偵訊筆錄及偵查卷第２７頁）、「（當天
      是丁○○打電話要你出來的？）是的，但我沒有理他」（參八十八年十二月三
      十日檢察官偵訊筆錄及偵查卷第３９頁背面）等情，亦顯與證人丁○○證稱當
      時係打電話虛偽向被告購買安非他命之情節相符。再參以被告所為前開供述，
      除坦承有與證人丁○○談及安非他命之事外，完全未為其他辯解，嗣經證人丁○○於八十八年十二月三十日檢察官偵訊時當庭證述向被告購買安非他命之情
      節後，被告始改口稱當時係因丁○○欠伊錢，伊才叫丁○○過來云云，足見其
      辯稱丁○○曾於八十八年八月間因修車向伊借二千元，當天晚上丁○○打電給
      伊是說要拿二千元來還伊云云，顯係臨訟杜撰之詞。況被告於警訊及偵查中均
      隻字未提與證人丁○○過節，而其於被查獲時即已知悉係證人陳國配合警方誘
      捕，倘其與證人丁○○果有任何過節，衡情斷無自警訊以迄檢察官偵查期間，
      甚或檢察官提起公訴前，均未就其與證人丁○○間之過節加以陳明之理。據此
      ，被告於本院審理時始辯稱：伊與丁○○有過節，因伊曾搶了丁○○之女友，
      當天晚上丁○○打電給伊是說要拿二千元來還伊云云，均係杜撰之詞，不足採
      信。再者，被告與丁○○果真有互搶女友之事，然被告面臨販賣毒品之重罪嫌
      疑，豈有不費力找出女友到庭證述之理，惟其乃竟表示無法找到女友云云，亦
      足證其所辯不實。又其既辯稱與丁○○有搶奪女友之過節，豈又可能借款於丁○○或丁○○豈會向其借款？凡此在在均均足徵其所辯矛盾，而有所不實。
（六）此外，復有白色晶體五小包扣案足資佐證，且該白色晶體五小包經送法務部調
      查局鑑定結果，確係甲基安非他命（合計毛重三．九七公克，淨重二．九二公
      克），此有該局八十九年三月二十九日（８９）陸（一）字第８９０１８５９
      ８號檢驗通知書附卷可參。
（七）綜上，本件事證已臻明確，被告犯行洵堪認定。
二、核被告先後八次販賣第二級毒品安非他命，所為係犯毒品危害防制條例第四條第
    二項之販賣第二級毒品罪；又被告被查獲當次，係因警方之誘捕，證人丁○○該
    次並無向被告購買第二級毒品安非他命之真意，而無法達成販賣之合意，故被告
    此次所為係犯同條例第四條第五項、第二項之販賣第二級毒品未遂罪。被告先後
    八次販賣第二級毒品及一次販賣第二級毒品未遂犯行，時間緊接，手法相同，所
    犯又係犯罪構成要件相同之罪名，顯係基於概括之犯意為之，應依連續犯之規定
    論以販賣第二級毒品一罪，並依法加重其刑。第查，被告曾於八十六年間因違反
    麻醉藥品管理條例案件，經臺灣高等法院判處有期徒刑七月確定，甫於八十七年
    八月十九日執行完畢之事實，有臺灣新竹地方法院檢察署刑案資料查註紀錄表及
    臺灣高等法院被告全國前案紀錄表等在卷足稽，茲於執行完畢後五年以內再犯有
    期徒刑以上之本罪，應論以累犯，並依法遞加重其刑。爰審酌被告有三次違反麻
    醉藥品管理條例前科紀錄，有前開臺灣新竹地方法院檢察署刑案資料查註紀錄表
    及臺灣高等法院被告全國前案紀錄表等在卷足稽，竟又再犯本件，且販賣第二級
    毒品安非他命，戕害他人之生命、身體健康，甚而衍生諸多社會問題，危害匪淺
    ，犯罪後又多方飾詞狡辯，原應從重量刑，惟念其販賣之對象僅一人，參以其販
    賣之次數、金額及犯罪之手段、情節等一切情狀，酌予量處如主文所示之刑。又
    依被告所犯販賣毒品罪之犯罪性質，本院認有褫奪公權之必要，併予宣告褫奪公
    權五年。至扣案之扣案之第二級毒品安非他命五小包（合計毛重三．九七公克，
    淨重二．九二公克），應併依毒品危害防制條例第十八條第一項前段規定，諭知
    沒收銷燬之。又本件被告所有或持有同時被扣案之殘渣袋五只、分裝袋六十四只
    及藥鏟一支，均無法證明係被告供販賣第二級毒品安非他命之物，被告復辯稱該
    扣押物係自己施用毒品安非他命之物，自無從於本案併諭知宣告沒收銷燬，併予
    敘明。
據上論斷，應依刑事訴訟法第二百九十九條第一項前段，毒品危害防制條例第四條第
二項、第十八條第一項前段，刑法第十一條前段、第五十六條、第四十七條、第三十
七條第二項，判決如主文。
本案經檢察官林李嘉到庭執行職務。
中        華        民        國    八十九    年      十    月    六    日
                                    臺灣新竹地方法院刑事第一庭
                                            法  官  汪  銘  欽
右正本證明與原本無異。
如不服本判決，應於判決送達後十日內向本院提出上訴狀（應附繕本），上訴於臺灣
高等法院。
                                            書記官  蕭  宛  琴
中        華        民        國    八十九    年      十    月    六    日
附錄：
毒品危害防制條例第四條第二項、
製造、運輸、販賣第二級毒品者，處無期徒刑或七年以上有期徒刑，得併科新臺幣七
百萬元以下罰金。


司法院資訊處製作；財團法人民間司法改革基金會備份。
